【裁判字號】    90,訴,258
【裁判日期】    900629
【裁判案由】    毒品危害防制條例
【裁判全文】
臺灣臺北地方法院刑事判決                            九十年度訴字第二五八號
    公  訴  人  臺灣臺北地方法院檢察署檢察官
    被      告  甲○○
右列被告因毒品危害防制條例案件，經檢察官提起公訴（臺灣臺北地方法院檢察署八
十九年度毒偵字第三０七九號）及移送併辦（臺灣臺北地方法院檢察署九十年度毒偵
字第二五０、二五一號，臺灣板橋地方法院檢察署八十九年度毒偵字第五四一三、六
０五０、七四四四號），本院判決如左：
    主  文
甲○○連續施用第一級毒品，累犯，處有期徒刑玖月。
扣案之第一級毒品海洛英壹包（包裝重零點三二公克、淨重零點三四公克）及內含海
洛英殘留之注射針筒壹支均沒收並銷毀之，尚未使用之注射針筒壹支及葡萄糖粉壹包
（包裝重零點三三公克、淨重零點一九公克）均沒收。
    事  實
一、甲○○前於民國八十六年三月十二日經臺灣高等法院八十六年上易字第四五七號
    判決就違反麻醉藥品管理條例部分判處有期徒刑六月、恐嚇罪部分判處有期徒刑
    七月，並定應執行刑為有期徒刑九月確定，復於八十七年間因違反藥事法案件經
    臺灣高等法院八十七年上更一字第二五０號判決判處有期徒刑六月確定，並由臺
    灣高等法院於八十八年三月十一日以八十八年聲字第二七三號裁定就前揭二裁判
    合併定應執行刑為有期徒刑一年二月，甲○○甫於八十八年八月十一日執行完畢
    。甲○○並曾因毒品危害防制條例案件經本院於八十七年六月二十九日以八十七
    年毒聲字第二九二號裁定送觀察勒戒，嗣因有繼續施用傾向，復經本院以八十七
    年毒聲字第五五九號裁定命付強制戒治，並於強制戒治期滿後經臺灣臺北地方法
    院檢察署於八十八年十月十一日以八十八年度戒毒偵字第五五號就施用毒品犯嫌
    處分不起訴確定，詎仍不知悔改，竟基於施用第一級毒品海洛英之概括犯意，自
    八十九年四月間起至同年九月八日下午六時許止，連續在臺北市○○區○○路果
    菜公司廁所及其臺北市○○街住處等處，以針筒注射方式施用第一級毒品海洛因
    多次（施用時間業經公訴人更正），並分別為臺北市政府警察局萬華分局於八十
    九年八月八日下午二時二十分許在其臺北市○○街住處查獲，並扣得其個人所有
    ，預備供施打海洛英所用之葡萄糖粉一包（包裝重零點三三公克、淨重零點一九
    公克），及臺北縣警察局海山分局於八十九年九月八日下午十一時十五分許在臺
    北縣樹林市○○街九十巷二之二號四樓再次查獲，並再扣得甲○○所有之第一級
    毒品海洛英一包（包裝重零點三二公克、淨重零點三四公克）、供施打毒品所用
    之已使用過內含海洛英殘留之注射針筒一支以及尚未使用預備供施打之注射針筒
    一支。
二、案經臺北市政府警察局萬華分局報告臺灣板橋地方法院檢察署呈請臺灣高等法院
    檢察署令轉臺灣臺北地方法院檢察署檢察官偵查起訴及臺北縣警察局海山分局報
    告臺灣板橋地方法院檢察署呈請臺灣高等法院檢察署令轉臺灣臺北地方法院檢察
    署檢察官移送併辦。
    理  由
一、訊據被告甲○○對於前揭犯行均坦承不諱，而其於八十八年八月八日及同年九月
    九日所採集之尿液均呈嗎啡陽性反應，有臺北市立療養院八十九年八月十七日煙
    毒尿液檢驗報告書（見臺灣板橋地方法院檢察署八十九年毒偵字第五四一三號卷
    第三十頁）及臺北縣衛生局八十九年十月六日函附臺灣檢驗科技股份有限公司八
    十九年九月二十七日尿液檢驗報告（見臺灣板橋地方法院檢察署八十九年毒偵字
    第六０五０號卷第四十、四十一頁）在卷可稽，而八十九年九月八日扣案之白色
    粉末一包（包裝重零點三二公克、淨重零點三四公克）係被告所有之第一級毒品
    海洛英之事實，有臺北縣警察局海山分局八十九年九月八日搜索扣押筆錄（見臺
    灣板橋地方法院檢察署八十九年毒偵字第六０五０號卷第十二頁）及法務部調查
    局（９０）陸（一）字第九００一七八五六號函附卷可參，而八十九年九月八日
    扣案之注射針筒二支，係被告所有且為已使用過內含海洛英殘留之注射針筒一支
    以及尚未使用之注射針筒一支之事實，有臺北縣警察局海山分局前揭搜索扣押筆
    錄及法務部調查局九十年四月二十七日檢驗通知書在卷可考，至八十九年八月八
    日扣案之白色粉末一包（包裝重零點三三公克、淨重零點一九公克）係被告所有
    供施打海洛英預備之葡萄糖粉之事實，亦有臺北市警察局萬華分局八十九年八月
    八日搜索扣押筆錄（見臺灣板橋地方法院檢察署八十九年毒偵字第五四一三號卷
    第十頁）及法務部調查局00000000號鑑定通知書（見臺灣板橋地方法院
    檢察署八十九年毒偵字第五四一三號卷第二十八頁）附卷足憑，此外並有臺灣臺
    北地方法院檢察署檢察官八十八年戒毒偵字第五五號不起訴處分書影本（見臺灣
    板橋地方法院檢察署八十九年毒偵字第五四一三號卷第三十一頁）在卷可稽，足
    認被告自白與事實相符，本件事證明確，應依法論科。
二、核被告甲○○所為，係犯毒品危害防制條例第十條第一項之施用第一級毒品罪。
    其先後多次犯行，時間緊接，所犯罪名構成要件相同，顯係基於概括犯意而為之
    ，應依連續犯規定論以一罪，並加重其刑。查被告曾有如犯罪事實欄所載之前案
    ，並於八十八年八月十一日執行完畢之事實，有臺灣高等法院檢察署刑案紀錄簡
    覆表一件在卷可按，其受有期徒刑之執行完畢，五年以內再犯本件有期徒刑以上
    之罪，為累犯，應依刑法第四十七條規定遞予加重其刑。爰審酌被告犯罪動機係
    因家庭因素、犯罪之手段、犯人曾有多項毒品前案、其個人施用毒品對社會所生
    之危害、犯罪後坦認犯行態度良好等一切情狀，判處如主文所示之刑，以示懲儆
    。末查，扣案之海洛英一包（包裝重零點三二公克、淨重零點三四公克）係第一
    級毒品，且扣案已使用過之注射針筒一支與其上海洛英殘留物無從分離，均為違
    禁物，均應依毒品危害防制條例第十八條第一項前段沒收並銷毀之另扣案之尚未
    使用之注射針筒一支及葡萄糖粉一包（包裝重零點三三公克、淨重零點一九公克
    ），均係被告供施用海洛英預備之物且均為被告所有，業據被告供明筆錄在卷（
    見本院九十年六月十八日審判筆錄），均應依刑法第三十八條第三項、第一項第
    二款宣告沒收。至扣案之砝碼及天秤均非違禁物亦非被告所有，爰均不另為沒收
    之諭知，附此敘明。
據上論斷，應依刑事訴訟法第二百九十九條第一項前段，毒品危害防制條例第十條第
一項、第十八條第一項前段，刑法第十一條前段、第五十六條、第四十七條、第三十
八條第一項第二款，判決如主文。
本案經檢察官邱舜韶到庭執行職務
中    華    民    國      九十        年      六      月    二十九      日
                                      臺灣臺北地方法院刑事第六庭
                                          審判長  法  官  劉慧芬
                                                  法  官  吳秋宏
                                                  法  官  劉煌基
右正本證明與原本無異。
如不服本判決，應於判決送達後十日內，向本院提出上訴狀。
                                                  書記官  張漪蕙
中    華    民    國      九十        年      六        月  二十九      日
所犯法條：
毒品危害防制條例第十條
施用第一級毒品者，處六月以上五年以下有期徒刑。
施用第二級毒品者，處三年以下有期徒刑。
毒品危害防制條例第十八條
查獲之毒品及專供製造或施用毒品之器具，不問屬於犯人與否，均沒收銷燬之。但合
於製藥或研究之用者，得不予銷燬。
前項合於醫藥或研究用毒品或器具之管理辦法，由法務部會同行政院衛生署定之。


司法院資訊處製作；財團法人民間司法改革基金會備份。
